福建高等法院金門分院刑事判決　　　　　　　　　九十二年度上更（一）字第五號
　　上　訴　人　甲○○
　　即　被　告
　　選任辯護人　黃怡騰律師
右上訴人因違反毒品危害防制條例案件，不服福建金門地方法院八十九年度訴字第九
號，中華民國八十九年八月二十四日第一審判決（起訴案號福建金門地方法院檢察署
八十九年度偵字四八號），提起上訴，判決後經最高法院發回更審，本院判決如左：
    主  文
原判決撤銷。
甲○○連續販賣第二級毒品，處有期徒刑柒年貳月。
扣案之第二級毒品甲基安非他命（總淨重陸點零伍公克）沒收銷燬之，磅秤壹台、零
號塑膠包裝袋壹包（內有參拾肆個）、貳號包裝袋壹包（內有拾肆個）均沒收。販賣
第二級毒品所得新台幣貳仟元沒收之，如全部或一部不能沒收時以其財產抵償之。
    事  實
一、甲○○基於供自己施用之目的，於民國八十八年間在台北市松山區向一名姓名年
    籍不詳綽號「小肥」之男子先後購買第二級毒品甲基安非他命六次，每次半兩（
    約十八公克），共買三兩，代價共新台幣（下同）十二萬元，藏匿於右腳襪內搭
    機挾帶回金門地區供自己施用。其間竟另行起意基於販賣第二級毒品安非他命營
    利之概括犯意，先後連續第一次於八十八年十二月二十三日或二十四日十三時許
    、第二次於八十九年一月十九日十九時許，在金門縣金湖鎮新市里統一便利商店
    旁電玩店前（甲○○租屋處金湖鎮新湖里塔后二０八之三號三樓附近），以一公
    克二千元之價格，每次一小包一千元之代價，販賣第二級毒品安非他命予徐幸民
    二次，前後共計牟利二千元，嗣後於八十九年二月十日下午二時十分許，在金門
    縣金湖鎮新湖里塔后二０八之三號三樓為警當場查獲，並扣得第二級毒品安非他
    命（驗餘淨重）六點零五公克及所有供或預供販賣用之磅秤一臺、０號塑膠包裝
    袋一包（內含三十四個）、二號包裝袋一包（內有十四個）。
二、案經金門縣警察局移送福建金門地方法院檢察署檢察官偵查起訴。
    理  由
一、訊據上訴人即被告甲○○矢口否認有販賣毒品之犯行，並辯稱：「伊並非販賣安
    非他命予徐幸民，是因其幫伊修理手機，未向伊取款，所以才轉讓予徐幸民，伊
    並未獲取任何差價，伊之行為應係轉讓而非販賣」等語。
二、經查，被告甲○○於警訊供認：「（你何為要轉讓安毒給他人？）因為我從台灣
    將安毒帶回來，需要支出金錢，如果有人需要安毒，我就照原價給他，然後從中
    收取新台幣三百至五佰元工本費。」「（你轉讓給何人？）我有轉讓給徐幸民二
    次，大約在二個月前轉讓給徐民（徐幸民），並每次收取新台幣一千元，合計共
    二千元。」「（你從何時開始轉讓安非他命？獲利如何？做何用途？）大約從八
    十八年底開始轉讓，共獲利新台幣七、八千元。」（見偵字第四八號卷第八頁背
    面）；於偵查中供認：「（安非他命何來？）至台灣買的，向一個叫「小胖」買
    的，自去年年底開始買，買了六、五次，一次買半兩二萬元，半兩約十八公克，
    買回來大部份自己吸食，有時轉讓予朋友，賣予徐幸民一公克賣二千元。」「（
    有無幫（搬）運安非他命來金？）是我帶回來如果有人要我才轉賣予「小陳」「
    小李」二人，其中賺些費用。」（見偵字第四八號卷第二五、二六頁）；而被告
    於原審亦供認：「（這筆錄之陳述是否你說的？提示偵查卷二五、二六頁）是的
    。這些安非他命我是要轉讓給別人，那人是徐幸民，因我在吸食時被他看到，所
    以他才向我購買安非他命，大約有兩三次，每次都給我一兩千元，一公克是兩千
    元。每次都用現金交易。」（見原審卷第十一頁）等情不諱。核與證人徐幸民於
    警訊中證述：「（你的安非他命是向誰買的？）是向甲○○買的。」「（你前後
    共向甲○○購買幾次？日期是否記得？）共兩次。第一次在八十八年十二月二十
    三日或二十四日十三時左右，第二次在今年一月十九日左右大概是在十九時許。
    」「（請詳述你們兩次毒品交易過程？地點？金額？數量？）我用電話通知甲○
    ○說想買安非他命後，相約在新市里統一便利商店旁電玩店前，由我給他新台幣
    一千元，他自上衣口袋取出一小包給我，兩次交易時間不同外，其餘地點、金錢
    及數量都是相同的。兩次都是直接打甲○○的行動電話0000000000約
    好時間地點進行毒品交易。兩次都是他開一部福特墨綠色自小客車號不詳，獨自
    一人前來。」（偵卷聲字第六號第三、四頁）；又於偵查中證述：「（安非他命
    何來？）向甲○○買的。」「（價錢如何？）一次一千元一小包，我共買了二次
    ．．．。」而本院囑託台灣基隆地方法院再次訊問證人徐幸民（改名徐佳俊），
    證人徐幸民仍證稱：「（是否向被告甲○○買過安非他命？）有。」「（買過幾
    次？）兩、三次。」「（你每次都買多少？）我每次都買一千元，但不知道數量
    多重。」（見本院上更（一）卷第六三、六四頁）等情節相符。從而可以確定的
    是被告甲○○確曾交付二次第二級毒品給證人徐幸民，而且每次各收取新台幣一
    千元之事實。
三、次查第二級毒品安非他命物稀價昂，取得不易，且為政府嚴予查緝之違禁物，而
    販賣第二級毒品之刑責甚重，其法定本刑為無期徒刑或七年以上有期徒刑，歷來
    幾乎所有販賣毒品者被查獲後，唯恐被判處重罪，均無所不用其極否認有販賣毒
    品或有意圖販賣而持有毒品之犯行，從未有販賣毒品之被告自行坦承有販賣毒品
    者，又查毒品昂貴，吸毒者每日所需吸毒費用所耗費之金額甚鉅，顯非常人所能
    支付，一般吸毒者若無正當工作，其吸毒之經濟來源除以其他不法方法之犯罪所
    得外，有些則係靠販毒所得來維持，而凡販賣毒品者苟無利潤可圖，衡情應無甘
    冒被查緝法辦重刑之危險而無端平價供應他人，又有吸毒者，必有販毒者，被告
    甲○○當時既有吸毒之惡習，吸毒費用來源又非以其他犯罪方法取得，是本件被
    告被警查獲時若無販賣毒品之意圖，顯難令人置信。而被告甲○○於警訊供認：
    「因為我從台灣將安毒帶回來，需要支出金錢，如果有人需要安毒，我就照原價
    給他，然後從中收取新台幣三百至五佰元工本費。」「大約從八十八年底開始轉
    讓，共獲利新台幣七、八千元。」（見偵字第四八號卷第八頁背面）；於偵查中
    亦供認：「買回來大部份自己吸食，有時轉讓予朋友，賣予徐幸民一公克賣二千
    元。」「是我帶回來如果有人要我才轉賣予「小陳」「小李」二人，其中賺些費
    用。」（見偵字第四八號卷第二五、二六頁）；再於原審亦供認：「．．．每次
    都給我一兩千元，一公克是兩千元。每次都用現金交易。」（見原審卷第十一頁
    ）等情。被告甲○○從金門前往台灣購買安非他命回金門，其花費之時間、金錢
    及勞力不貲，衡情不可能不賺取任何報酬，將安非他命虧本或平價轉讓他人。因
    此，被告於警訊時供稱從台灣將安毒（安非他命）帶回來（金門），需要支出金
    錢，然後從中收取三百至五百元工本費，其供述合乎人性。再者，被告甲○○於
    偵查中及原審審理時，亦曾重複表示販賣予證人徐幸民安非他命之價格為一公克
    兩千元，按被告買入之平均價一公克為一千零六十七元（一兩等於三十七點五公
    克，被告每次買半兩二萬元，一公克之平均價為一０六七元），而其販賣予徐幸
   民為一公克二千元，顯超過其進價。綜上所述，應可以認定被告主觀上有營利之
    意圖。
四、至於被告辯稱於偵查中供述「一公克是兩千元」其真意實係指以「一公克一千元
    ，轉讓二次，共計二千元」之平價轉讓之義，然查被告不但於偵查中為如此供述
    ，其於原審亦為相同之供述，且其營利之意圖，已論述如上，其口誤之說，顯事
    後卸責之詞。其又辯稱：伊並非販賣安非他命予徐幸民，是因其幫伊修理手機，
    未向伊取款，所以才轉讓予徐幸民云云。然證人徐幸民否認有幫被告修過手機，
    並證稱：「我不會修手機，我是跑船的，有一次被告拿手機給我看跟我說他手機
    壞了，我看了看跟他說好像是電池壞了然後就還他了。這是某次我去他家與他一
    起吸安非他命時發生的事，當時我已在向他買安非他命了，但當日並未向他買安
    非他命。」等語。證人徐幸民能詳細敘述其情節，其證詞之可信性相當高，被告
    憑空辯述，顯非事實，自不足採信。
五、此外，復有扣案之安非他命、磅秤、塑膠包裝袋、帳單為證，且扣案之結晶體經
    法務部調查局鑑驗結果，確係甲基安非他命毒品無訛，有該局八十九年七月五日
    （八九）陸（一）字第八九０四一四三三號檢驗通知書附卷可稽。綜上所述，本
    件被告罪證明確，犯行可以認定。
六、按甲基安非他命係毒品危害防制條例第二條所列之第二級毒品，被告甲○○意圖
    牟利，販賣安非他命毒品予他人，核其所為，係犯毒品危害防制條例第四條第二
    項之販賣第二級毒品罪。其先後二次販賣安非他命毒品之行為，時間緊接，觸犯
    構成要件相同之罪名，顯係基於概括之犯意反覆為之，為連續犯，應以一罪論，
    並加重其刑。至其販賣前後持有安非他命之低度行為應為販賣之高度行為所吸收
    ，不另論罪。又被告平日有施用安非他命之惡習，一天吸三、四次，一公克吸食
    最多不超二次，業據被告供明在卷（本院更一卷第八十頁），其有安非他命之自
    我需求，其雖先後在台北市松山區購買甲基安非他命六次，但每次僅半兩，亦相
    隔一段時間，且數量非鉅，其應係基於自用而攜帶。被告嗣後雖另行起意販賣，
    尚難論以運輸毒品罪，此外，亦查無積極證據足資證明被告有此部分之犯行，自
    不另論罪，併此敘明。
七、原審認被告罪證明確，予以論罪科刑，固非無見。惟被告先後連續於八十八年十
    二月二十三日或二十四日十三時許，及於八十九年一月十九日十九時許，以一公
    克二千元之價格，每次一小包一千元之代價，販賣第二級毒品安非他命予徐幸民
    二次，前後共計牟利二千元，原判決卻認定被告於八十九年二月九日，以一公克
    二千元之代價二次販賣安非他命予徐幸民，共計牟利四千元，並以之為諭知沒收
    四千元之依據，被告上訴意旨指摘原判決不當，非全無理由，應由本院予以撤銷
    改判。爰審酌被告之品行、犯罪之動機、目的無非意圖牟利，所用之手段，販賣
    之次數、數量、所得之利益，所生之危害，暨犯罪後之態度等一切情狀，量處如
    主文第二項所示之刑。
八、又扣案之第二級毒品安非他命（驗餘淨重六點零五公克）係屬毒品，依毒品危害
    防制條例第十八條第一項前段之規定沒收銷燬；另磅秤一台、零號塑膠包裝袋一
    包（內含三十四個）、二號包裝袋一包（內有十四個）均係被告所有供或預供販
    賣安非他命毒品所用，併依刑法第三十八條第一項第二款，為沒收之諭知。被告
    販賣安非他命毒品予徐幸民所得之二千元，雖未經扣案，仍應依毒品危害防制條
    例第十九條第一項，為沒收或以其財產抵償之宣告。
九、公訴意旨另以：被告甲○○於八十八年底，有販賣甲基安非他命予年籍不詳綽號
    「小陳」、「小李」之男子牟利，而認被告涉有販賣第二級毒品安非他命之罪嫌
    。然查，公訴人僅單憑被告於警訊及偵查中就上述之自白為論據，惟被告甲○○
    於原審及本院審理中僅坦承有交付甲基安非他命予徐幸民，對於綽號「小陳」、
    「小李」之男子則堅詞否認。此外，復查無其他積極證據證明被告確有公訴人所
    指此部分之犯行，惟公訴意旨認此部分與前述論罪科刑之販賣第二級毒品安非他
    命間，時間緊接，所犯構成要件相同，為連續犯，屬於裁判上之一罪，爰不另為
    無罪之諭知，附此敘明。
據上論斷，應依刑事訴訟法第三百六十九條前段、第三百六十四條、第二百九十九條
第一項前段，毒品危害防制條例第四條第二項、第十八條第一項前段、第十九條第一
項，刑法第十一條前段、第三十八條第一項第二款，判決如主文。
本案經檢察官陳瑞仁到庭職行職務。
中　　　華　　　民　　　國　　九十三　　年　　　一　　　月　　　九　　　日
                              福建高等法院金門分院刑事庭
                                  審判長法  官　陳　中　和
                                        法  官  李　行　一
                                        法  官  紀　文　勝
右正本證明與原本無異。
如不服本判決，應於收受送達後十日內向本院提出上訴書狀，其未表明上訴理由者，
並應於提出上訴後十日內向本院補提理由書狀（均須按他造當事人之人數附繕本）。
中　　　華　　　民　　　國　　九十三　　年　　　一　　　月　 　十四 　　日
　　　　　　　　　　　　　　　　　　　　書記官　李　麗　鳳
毒品危害防制條例第四條
製造、運輸、販賣第一級毒品者，處死刑或無期徒刑；處無期徒刑者，得併科新台幣
一千萬元以下罰金。
製造、運輸、販賣第二級毒品者，處無期徒刑或七年以上有期徒刑，得併科新台幣七
百萬元以下罰金。
製造、運輸、販賣第三級毒品者，處五年以上有期徒刑，得併科新台幣五百萬元以下
罰金。
製造、運輸、販賣專供製造或施用毒品之器具者，處一年以上七年以下有期徒刑，得
併科新台幣一百萬元以下罰金。
前四項之未遂犯罰之。
